# 质押定期存款利息

提问人：zcy2401 时间：2023-02-12 18:50:59
请教一下陈老师，公司的定期存单，没有明确的持有到期意图，提前支取可按活期利率收息，但由于用于质押开票，列报在其他货币资金。请问期末未到期部分，能否按照定期存款利率计算利息？还是说只能按活期利率计息？

回答人：chenyiwei
由于用于质押开票，在质押解除之前是不可能提前支取的，也就是基本确定可以获得按定期利率计算的利息收入，因此期末可按定期利率计提确认利息收入。该笔定期存款不属于现金及现金等价物。